【裁判字號】    92,訴,126
【裁判日期】    920328
【裁判案由】    偽造文書等
【裁判全文】
臺灣高雄地方法院刑事判決                          九十二年度訴字第一二六號
    公  訴  人  臺灣高雄地方法院檢察署檢察官
    被      告  丁○○
右列被告因偽造文書等案件，經檢察官提起公訴（九十一年度偵字第二三一八二、二
四五八八、二七一七一號），本院判決如左：
    主  文
丁○○竊盜，處有期徒刑陸月，如易科罰金以參佰元（即新臺幣玖佰元）折算壹日。
    事  實
一、丁○○前於民國八十九年間，因竊盜案件經本院以八十九年度易字第四一六０號
    判處拘役五十日，緩刑二年，緩刑期間交付保護管束，於八十九年十二月十一日
    確定。嗣因於保護管束期間再因施用毒品犯行，於緩刑期內，再犯毒品危害防制
    條例之罪，經送觀察勒戒，違反保安處分執行法第七十四條之二之規定，情節重
    大，經本院以九十年度撤緩字第一四七號裁定撤銷其緩刑之宣告，丁○○於九十
    一年一月二十二日入監執行前開拘役，九十一年三月十二日執行完畢（不構成累
    犯）。詎仍不知悔改，於九十一年十二月十日下午一時三十分許，在高雄市○○
    區○○路五十五巷十一號前，見乙○○所有車牌號碼Ｇ４－３４４９號自用小客
    車車門未上鎖，竟意圖為自己不法之所有，侵入車內，竊取ＮＯＫＩＡ牌５１１
    ０型行動電話一具、ＫＥＮＷＯＯＤ牌７３３型車用無線電雙頻機及Ｊｏｈｎｄ
    ｕｋｅ牌五點六吋液晶電視各一台，得手後欲離去時，當場為乙○○發覺，逮捕
    後報警處理。
二、案經高雄市政府警察局苓雅分局報請臺灣高雄地方法院檢察署檢察官偵查起訴。
    理  由
一、右揭事實業據被告於偵查中及本院審理時自白不諱（不含警詢時之自白），且有
    證人乙○○於本院審理時證稱：「九十一年十二月十一日下午一時三十分許，我
    所有車牌號碼Ｇ４－３４４９號自用小客車停在家門前，因我馬上要出去，車門
    未鎖，窗戶也沒有搖上，當時我在家裡的監視器看見丁○○侵入我的車內，竊取
    車中物品已經得手，我就趕快跑出來追被告，逮捕被告，並報警處理。」等語（
    詳見本院九十二年一月二十一日訊問筆錄），復有ＮＯＫＩＡ牌５１１０型行動
    電話、ＫＥＮＷＯＯＤ牌７３３型車用無線電雙頻機及Ｊｏｈｎｄｕｋｅ牌五點
    六吋液晶電視扣押物品目錄表一件附卷可查，核與被告自白相符，本件事證明確
    ，被告犯行洵堪認定，應依法論科。
二、核被告丁○○所為，係犯刑法第三百二十條第一項竊盜罪。被告竊取被害人乙○○所有ＮＯＫＩＡ牌５１１０型行動電話、ＫＥＮＷＯＯＤ牌７３３型車用無線
    電雙頻機及Ｊｏｈｎｄｕｋｅ牌五點六吋液晶電視之犯行，係利用同一機會接續
    為之，為接續犯。審酌被告前於八十九年間，因竊盜案件經本院以八十九年度易
    字第四一六０號判處拘役五十日，緩刑二年，緩刑期間交付保護管束，於八十九
    年十二月十一日確定，嗣因於保護管束期間再因施用毒品犯行，於緩刑期內，再
    犯毒品危害防制條例之罪，經送觀察勒戒，違反保安處分執行法第七十四條之二
    之規定，情節重大，經本院以九十年度撤緩字第一四七號裁定撤銷其緩刑之宣告
    ，丁○○於九十一年一月二十二日入監執行前開拘役，甫於九十一年三月十二日
    執行完畢，猷不知悔改，再為本件犯行，及其犯罪所得不多，犯後坦承犯行，態
    度尚稱良好等一切情狀，量處如主文所示之刑，並諭知易科罰金折算標準，以示
    儆懲。
三、公訴意旨另以：丁○○、甲○○（待到案後另行審結）共同意圖為自己不法之所
    有，並基於概括犯意，於民國九十一年七月八日五時許，在高雄縣鳳山市○○路
    ○○道場」網際網路咖啡店，趁羅夫桂趴在桌上休息未注意之際，由甲○○竊取
    置於桌上其姐戊○○所有之國際牌ＧＤ─九０型行動電話乙具，得手後由丁○○
    騎機車搭載離去。同年月二十五日十二時許，在高雄市○○區○○路二０六號「
    藍語生活網」網際網路咖啡店，趁丙○○上所之際，由甲○○竊取丙○○所有
    ，置於桌上之摩托羅拉牌Ｖ八０八八型行動電話乙具，得手後亦由丁○○騎機車
    搭載離去，因認被告劉啟南涉有第三百二十條第一項竊盜罪嫌。然查：
  (一)按犯罪事實應依證據認定之，無證據不得推定其犯罪事實；檢察官就被告犯罪事
    實，應負舉證責任，並指出證明之方法；又不能證明被告犯罪者，應諭知無罪之
    判決。刑事訴訟法第一百五十四條、第一百六十一條第一項及第三百零一條第一
    項前段分別定有明文。又按而所謂認定犯罪事實之證據，係指足以認定被告確有
    犯罪行為之積極證據而言，該項證據自須適合於被告犯罪事實認定，始得採為斷
    罪資料；苟未能發現相當證據，或證據不足以證明，自不能以推測或擬制之方法
    ，以為裁判基礎。最高法院著有二十九年度上字第三一０五號及四十年度台上字
第八六號判例可稽。
  (二)另按被告之自白，不得作為有罪判決之唯一證據，仍應調查其他必要之證據，以
    察其是否與事實相符。刑事訴訟法第一百五十六條第二項定有明文。復按共同被
    告所為不利於己之供述，固得採為其他共同被告犯罪之證據，惟此項不利之供述
    ，仍應調查其他必要之證據，以察其是否與事實相符，自難專憑此項供述，為其
    他共同被告犯罪事實之認定。亦即仍須有補強證據以擔保該共同被告自白之真實
    性，始得採為論罪之依據。而所謂補強證據，則指除該共同被告不利於己之陳述
    外，其他足以證明該陳述之事實確具有相當程度真實性之證據而言，雖所補強者
    ，非以事實之全部為必要，但亦須因補強證據與該項陳述之相互利用，足使犯罪
    事實獲得確信者，始足當之。最高法院八十八年度台上字第五七二九號判決可資
    參照。
  (三)公訴人認被告涉有前開犯行，係以被告於警詢時之自白、共同被告郭玉豪之自白
    與證人即被害人戊○○、丙○○於警詢時之陳述相符，復有買賣切結書七紙、行
    動電話讓購同意書二紙附卷可稽，被告犯行洵堪認定等情為據。
  (四)訊據被告丁○○間詞否認其事，辯稱：我騎機車載甲○○去網咖二次，甲○○欠
    我錢，他說要到網咖向朋友拿錢還我，我在外面等他，不知道他是進去偷東西等
    語。經查：
  1.證人即被害人戊○○於警詢時證稱：「我的電話是給我弟弟羅夫桂在使用，他於
    九十一年七月八日凌晨五時許，在高雄縣鳳山市○○路○○道場」二樓網咖消費
    ，他將電話放在桌上，趴著睡覺，結果就被小偷偷走了」等語，並未證明被告丁○○有參與竊盜犯行。
  2.證人即被害人丙○○於警詢時亦證稱：「我於九十一年七月二十五日十二時左右
    ，與朋友邱俊豪一同到高雄市○○區○○路二四六號『想像力—藍語生活網』網
    咖消費，並使用該店內三樓編號第二六一、二六二號電腦，至當天十六時要離開
    時，才發現我放於桌上的行動電話遭人竊走，後來察看該店監視錄影帶後發現，
    有一男子拿參觀證進入該網咖，於十四時五十六分許趁我與朋友上廁所之際，偷
    走我置於桌上的行動電話，然後很快離開現場」等語，而該監視錄影帶畫面顯示
    竊取被害人丙○○行動電話之人並非被告丁○○，難以據此認定被告丁○○有參
    與本件竊盜犯行。
  3.卷附買賣切結書及行動電話讓購同意書均為共同被告甲○○所簽名，無法以之認
    定被告丁○○確有參與前揭竊取行動電話犯行。
  4.共同被告甲○○於警詢時固自白稱：「被告丁○○一開始的前二、三次並不知道
    我進去偷電話，後來一起去的時候均知情」等語，被告丁○○於警詢時亦自白稱
    ：「我和甲○○一起到網咖竊取他人行動電話得手的共有兩次」等語，惟除被告
    丁○○與共同被告甲○○於警詢時之自白外，並無補強證據可資證明被告丁○○
    確有參與前揭公訴人所指竊盜犯行，依刑事訴訟法第一百五十六條第二項規定及
    最高法院八十八年度台上字第五七二九號判決意旨，難以遽而認定被告丁○○確
    有公訴人所指之前揭竊盜犯行。
  5.此外，公訴人亦未提出其他證據證明被告有前揭竊取行動電話犯行，揆諸前揭法
    律規定及判例意旨，即屬不能證明被告犯罪。
  (五)綜上所述，公訴人認被告此部分涉有刑法三百二十條第一項竊盜罪，即有未合，
    惟公訴意旨認此部分與前揭論罪科刑部分，有連續犯之裁判上一罪關係，爰不另
    為無罪之諭知，附此敘明。
據上論斷，應依刑事訴訟法第二百九十九條第一項前段，刑法第三百二十條第一項、
第四十一條第一項，罰金罰鍰提高標準條例第一條前段、第二條，判決如主文。
本案經檢察官陳永豐到庭執行職務。
中      華      民      國    九十二    年      三      月    二十八    日
                                  臺灣高雄地方法院刑事第四庭
                                      法  官  陳業鑫
右為正本，係照原本作成，證明與原本無異。
如不服本判決，應於送達後十日內，向本院提出上訴狀。
                                      書記官  陳素徵
中      華      民      國    九十二    年      三      月    三十一    日
附錄本判決論罪之法條：
刑法第三百二十條第一項
意圖為自己或第三人不法之所有，而竊取他人之動產者，為竊盜罪，處五年以下有期
徒刑、拘役或五百元以下罰金。


司法院資訊處製作；財團法人民間司法改革基金會備份。
